臺灣臺中地方法院刑事判決　　　　　　　96年度訴字第3345號
公　訴　人　臺灣臺中地方法院檢察署檢察官
被　　　告　甲○○
　　　　　　　　　　（現於臺灣臺中監獄臺中分監執行中）
上列被告因毒品危害防制條例案件，經檢察官提起公訴（96年度
毒偵字第4753號），本院判決如下：
    主    文
甲○○施用第一級毒品，累犯，處有期徒刑壹年。
    犯罪事實
一、甲○○曾於民國（下同）93年間，因施用毒品案件，經本院
    以93年度訴字第1848號各判處有期徒刑10月、4月，並定應
    執行刑有期徒刑1年確定，於95年6月27日執行完畢。其前於
    90年間，曾因施用毒品案件，經本院於90年11月25日以90年
    度毒聲字第5746號裁定送勒戒處所執行觀察、勒戒後，認有
    繼續施用毒品傾向，再經本院以90年度毒聲字第6057號裁定
    送強制戒治，於91年12月19日執行完畢。詎其於上開強制戒
    治執行完畢後5年內，復基於施用第1級毒品海洛因之犯意，
    於96年5月10日14時50分左右回溯96小時內某時，在臺中市
    ○○街110號3樓之1住處內，以將海洛因摻水置入針筒內再
    注射入血管之方式，施用第1級毒品海洛因1次。嗣於96年5
    月10日下午14時左右，為警在臺中市○區○○街12巷5號前
    查獲，復經其同意採尿送驗結果呈嗎啡之陽性反應而悉上情
    。
二、案經臺中市警察局第六分局報告臺灣臺中地方法院檢察署檢
    察官偵查起訴。
    理    由
一、本案被告甲○○所犯係死刑、無期徒刑、最輕本刑為3年以
    上有期徒刑以外之罪，其於本院準備程序就前開被訴事實為
    有罪之陳述，經受命法官告知簡式審判程序之旨，並聽取其
    與公訴人之意見後，本院認無不得或不宜改依簡式審判程序
    進行之處，而依刑事訴訟法第273條之1第1項、第284條之1
    ，裁定本案由受命法官獨任進行簡式審判程序，又被告雖因
    另案在監執行，然其既於準備程序當日被提解到庭訊問時就
    被訴事實為有罪之陳述，經聽取當事人意見後旋即裁定由受
    命法官獨任進行簡式審判程序，並隨即由受命法官任審判長
    進行簡式審判程序，被告既仍持續認罪，應可認其已放棄答
    辯，自難認有何剝奪其實行防禦權之情事，合先敘明。
二、訊據被告甲○○於警詢、檢察官偵查及本院審理中，對於上
    開施用第1級毒品海洛因之事實均供承不諱，且其查獲時經
    警採取尿液送檢驗結果，確呈現嗎啡之陽性反應，此有中山
    醫學大學附設醫院檢驗科藥物檢測中心96年5月26日實驗編
    號第0000000號檢驗報告1紙附卷可稽，再毒品施用尿液、血
    液中可檢出之最大時限，與施用劑量、施用頻率、施用方式
    、施用者飲水量之多寡、個人體質、代謝狀況、檢體收集時
    間點及所用檢測方法之靈敏度等因素有關，因個案而異，血
    液中藥物之半衰期（濃度減半所需時間）分別為海洛因3分
    鐘，其代謝物嗎啡2至3小時、大麻20至36小時、安非他命12
    小時（當尿液偏酸性類4至8小時）、甲基安非他命9小時，
    一般於尿液中可檢出之最大時限，海洛因為2至4天、大麻1
    至10天、安非他命1至4天、甲基安非他命1至5天，有行政院
    衛生署管制藥品管理局92年7月23日管檢字第0920005609號
    函可資參照，足見被告上開自白核與事實相符，應可採信。
    再被告前於90年間，曾因施用毒品案件，經本院於90年11月
    25日以90年度毒聲字第5746號裁定送勒戒處所執行觀察、勒
    戒後，認有繼續施用毒品傾向，再經本院以90年度毒聲字第
    6057號裁定送強制戒治，於91年12月19日執行完畢，顯見其
    於上開強制戒治執行完畢後5年內，再度施用毒品，自應依
    毒品危害防制條例第10條之規定處罰。被告雖於偵查中供稱
    其之前施用毒品經過認罪協商，而經本院於96年3月14日判
    處有期徒刑1年後，仍持續施用毒品迄96年7月27日為警查獲
    而入監服刑為止云云，惟「按依刑法第56條修正理由之說明
    ，謂『對繼續犯同一罪名之罪者，均適用連續犯之規定論處
    ，不無鼓勵犯罪之嫌，亦使國家刑罰權之行使發生不合理之
    現象。』『基於連續犯原為數罪之本質及刑罰公平原則之考
    量，爰刪除有關連續犯之規定』等語，即係將本應各自獨立
    評價之數罪，回歸本來就應賦予複數法律效果之原貌。因此
    ，就刑法修正施行後多次施用毒品之犯行，採一罪一罰，始
    符合立法本旨。」（最高法院96年度第9次刑事庭會議參照
    ），故被告於95年7月1日刑法修正後之多次施用毒品犯行，
    除符合接續犯之要件外，應一罪一罰。而被告雖曾因施用毒
    品，於96年3月14日經本院以96年度訴字第372號判處有期徒
    刑1年確定，然被告於該日後之施用毒品犯行，既係在該最
    後審理事實法院宣示判決後，始行發生之事實，既非該法院
    所得審判，即為該案判決之既判力所不能及，自不能據以免
    除其刑事責任。從而，本案事證明確，被告犯行堪以認定，
    應依法論科。
三、核被告甲○○所為，係犯毒品危害防制條例第10條第1項之
    施用第1級毒品罪。其於施用第1級毒品海洛因前持有第1級
    毒品之低度行為，為施用之高度行為所吸收，不另論罪。又
    被告甲○○曾於93年間，因施用毒品案件，經本院以93年度
    訴字第1848號各判處有期徒刑10月、4月，並定應執行刑有
    期徒刑1年確定，於95年6月27日執行完畢，有臺灣高等法院
    被告前案紀錄表、臺灣臺中地方法院檢察署刑案資料查註紀
    錄表各1份在卷可按，其於受有期徒刑執行完畢後，於5年以
    內故意再犯本件有期徒刑以上之罪，為累犯，應依刑法第47
    條第1項之規定加重其刑。爰審酌被告前有違反毒品危害防
    制條例前科，經觀察勒戒、強制戒治執行完畢後，仍為本件
    施用毒品之行為，未見悔意，戒癮之意志力甚為薄弱，然其
    犯後坦承犯行，態度堪認良好等情狀，認公訴人具體求刑有
    期徒刑1年2月以上，尚嫌過重，而量處如主文所示之刑。
據上論斷，應依刑事訴訟法第273條之1第1項、第299條第1項前
段，毒品危害防制條例第10條第1項、第23條第2項，刑法第11條
、第47條第1項，判決如主文。
本案經檢察官乙○○到庭執行職務。
中　　華　　民　　國　　96　　年　　11　　月　　2 　　日
                  刑事第四庭    法  官   林宜民
上正本證明與原本無異。
如不服本判決，應於收受送達後10日內向本院提出上訴書狀（應
敘述具體理由並附繕本）。
上訴書狀如未敘述理由，應於上訴期間屆滿後20日內補提理由書
於本院。
                                書記官   蔡伸蔚
中　　華　　民　　國　　96　　年　　11　　月　　2 　　日
